---
title: "Miniproyecto-Vd"
author: "Roberto Arnaiz Asesnio"
date: '2023-04-27'
output: html_document
---

```{r setup, include=FALSE}
knitr::opts_chunk$set(echo = TRUE)
```

```{r}
# Especificamos las librerías necesarias en esta lista

packages = c("MASS","knitr","tidyverse","robustbase","car","RMySQL","readr",
             "tidyr")

#use this function to check if each package is on the local machine
#if a package is installed, it will be loaded
#if any are not, the missing package(s) will be installed and loaded
package.check <- lapply(packages, FUN = function(x) {
  if (!require(x, character.only = TRUE)) {
    install.packages(x, dependencies = TRUE,repos='http://cran.rediris.es')
    library(x, character.only = TRUE)
  }
})

#verify they are loaded
#search()
```

```{r}
#Cargamos el dataset de datos diarios de calidad del aire.
calidad_aire <- read_delim("Datasets/rvvcca.csv", 
    delim = ";", escape_double = FALSE, trim_ws = TRUE)
```
# ANALISIS DE LOS DATOS
## DESCRIPCIÓN DE LOS DATOS DISPONIBLES

- Id: Identificador único de cada registro.
- Fecha: Fecha y hora de la medición.
- Dia de la semana: Día de la semana correspondiente a la fecha de medición.
- Dia del mes: Día del mes correspondiente a la fecha de medición.
- Estacion: Nombre de la estación de medición de la calidad del aire.
- PM1: Concentración de partículas PM1 en microgramos por metro cúbico (µg/m³).
- PM2.5: Concentración de partículas PM2.5 en microgramos por metro cúbico (µg/m³).
- PM10: Concentración de partículas PM10 en microgramos por metro cúbico (µg/m³).
- NO: Concentración de óxido nítrico (NO) en partes por billón (ppb).
- NO2: Concentración de dióxido de nitrógeno (NO2) en partes por billón (ppb).
- NOx: Concentración de óxidos de nitrógeno (NOx) en partes por billón (ppb).
- O3: Concentración de ozono (O3) en partes por billón (ppb).
- SO2: Concentración de dióxido de azufre (SO2) en partes por billón (ppb).
- CO: Concentración de monóxido de carbono (CO) en partes por millón (ppm).
- NH3: Concentración de amoníaco (NH3) en partes por billón (ppb).
- C7H8: Concentración de tolueno (C7H8) en microgramos por metro cúbico (µg/m³).
- C6H6: Concentración de benceno (C6H6) en microgramos por metro cúbico (µg/m³).
- Ruido: Nivel de ruido ambiental en decibelios (dB).
- C8H10: Concentración de etilbenceno (C8H10) en microgramos por metro cúbico (µg/m³).
- Velocidad del viento: Velocidad del viento en metros por segundo (m/s).
- Direccion del viento: Dirección del viento en grados (0-360).
- Temperatura: Temperatura en grados Celsius (ºC).
- Humedad relativa: Porcentaje de humedad relativa del aire (%).
- Presion: Presión atmosférica en hectopascales (hPa).
- Radiacion solar: Radiación solar en watts por metro cuadrado (W/m²).
- Precipitacion: Cantidad de precipitación en milímetros (mm).
- Velocidad maxima del viento: Velocidad máxima del viento en metros por segundo (m/s).
- As (ng/m³): Concentración de arsénico (As) en nanogramos por metro cúbico (ng/m³).
- Ni (ng/m³): Concentración de níquel (Ni) en nanogramos por metro cúbico (ng/m³).
- Cd (ng/m³): Concentración de cadmio (Cd) en nanogramos por metro cúbico (ng/m³).
- Pb (ng/m³): Es la concentración de plomo en el aire, medida en nanogramos por metro cúbico (ng/m³).
- B(a)p (ng/m³): Es la concentración de benzo(a)pireno en el aire, medida en nanogramos por metro cúbico (ng/m³).
- Fecha creación: Es la fecha en que se creó el registro en la base de datos.
- Fecha baja: Es la fecha en que se eliminó el registro de la base de datos.

```{r}
calidad_aire_filtrado <- calidad_aire %>% select()
```


